臺灣板橋地方法院刑事判決　　　　　　　99年度訴字第2268號
公　訴　人　臺灣板橋地方法院檢察署檢察官
被　　　告　洪仁祥
選任辯護人　沙洪律師
被　　　告　黃佳緹
選任辯護人　黃均熙律師
上列被告因違反毒品危害防制條例案件，經檢察官提起公訴（99
年度偵字第5716號），本院判決如下：
    主    文
洪仁祥犯如附表一所示之販賣第二級毒品罪，共柒罪，各處如附
表一所犯罪名及宣告刑欄所示之主刑及從刑。又共同犯如附表二
所示之販賣第二級毒品罪，共參罪，各處如附表二所犯罪名及宣
告刑欄所示之主刑及從刑。應執行有期徒刑捌年，如附表一所示
未扣案之販賣毒品所得共新臺幣壹萬元沒收，如全部或一部不能
沒收時，以其財產抵償之；如附表二所示未扣案之販賣毒品所得
共新台幣壹萬壹仟元，應與黃佳緹連帶沒收，如全部或一部不能
沒收時，以其與黃佳緹之財產連帶抵償之；扣案之DBTEL 銀色行
動電話壹支（含0000000000門號SIM 卡壹枚）沒收，
未扣案之行動電話壹支（含0000000000門號SIM 卡壹
枚）沒收，如全部或一部不能沒收時，追徵其價額。
黃佳緹共同犯如附表二所示之販賣第二級毒品罪，共參罪，各處
如附表二所犯罪名及宣告刑欄所示之主刑及從刑。應執行有期徒
刑參年捌月，未扣案之販賣毒品所得共新臺幣壹萬壹仟元，應與
洪仁祥連帶沒收，如全部或一部不能沒收時，以其與洪仁祥之財
產連帶抵償之；扣案之DBTEL 銀色行動電話壹支（含00000
00000門號SIM 卡壹枚）沒收，未扣案之行動電話壹支（含
0000000000門號SIM 卡壹枚）沒收，如全部或一部不
能沒收時，追徵其價額。
    事    實
壹、洪仁祥前因施用毒品案件，經本院以97年度簡字第5855號刑
    事簡易判決判處有期徒刑4 月確定，於民國97年11月28日易
    科罰金執行完畢。詎仍不知悔改，明知甲基安非他命係屬毒
    品危害防制條例第2 條第2 項第2 款所規定之第二級毒品，
    不得非法販賣、持有，仍基於販賣第二級毒品甲基安非他命
    以牟利之犯意，使用0000000000或0000000000號行動電話門
    號，供作購毒者聯絡購買甲基安非他命之工具，先後與附表
    一所示高義銘等人電話聯繫談妥販賣甲基安非他命事宜後，
    除附表一編號2 部分，因購毒者蔡智臣於聯繫購毒後睡著未
    前往交易而販賣未遂外，其餘均於附表一所示之時、地，販
    賣附表一所示甲基安非他命與附表一所示之高義銘等人，販
    毒所得財物共計新臺幣（下同）10,000元。
貳、黃佳緹（原名黃秀雯）明知甲基安非他命係屬毒品危害防制
    條例第2 條第2 項第2 款所規定之第二級毒品，不得非法販
    賣、持有，仍與其男友洪仁祥共同基於販賣第二級毒品甲基
    安非他命以牟利之犯意聯絡，由黃佳緹事先分裝甲基安非他
    命，並於接聽附表二所示李文凱等人撥打上開洪仁祥使用之
    行動電話門號聯絡購毒事宜後，由黃佳緹向洪仁祥取得約定
    數量之甲基安非他命，持至如附表二所示之地點販售（即附
    表二編號1 李文凱、編號3 蔡義一部分），或由黃佳緹告知
    洪仁祥關於陳俊年欲購買毒品之事，而由洪仁祥持約定數量
    之甲基安非他命前往指定地點販售予陳俊年（即附表二編號
    2 部分），共同販毒所得財物共計1,1000元。
參、嗣於99年2 月7 日18時40分許，警方持本院核發之搜索票，
    分別前往洪仁祥位在新北市○○區○○路79號20樓211 室租
    屋處及黃佳緹位在新北市○○區○○街260 巷2 號12樓之2
    住處執行搜索，而在洪仁祥前述租屋處扣得聯繫販賣毒品事
    宜使用之DBTEL 銀色行動電話1 支（含0000000000 門號SIM
    卡1 枚，起訴書犯罪事實欄三第8 行誤載為0000000000號，
    應予更正），進而查知上情。
肆、案經新北市政府警察局土城分局移送臺灣板橋地方法院檢察
    署檢察官偵查起訴。
    理    由
壹、程序事項：
一、被告洪仁祥部分：
    按被告以外之人於審判外之言詞或書面陳述，除法律有規定
    者外，不得作為證據；被告以外之人於偵查中向檢察官所為
    之陳述，除顯有不可信之情況者外，得為證據；被告以外之
    人於審判外之陳述，雖不符刑事訴訟法第159 條之1 至第15
    9 條之4 之規定，而經當事人於審判程序同意作為證據，法
    院審酌該言詞陳述或書面陳述作成時之情況，認為適當者，
    亦得為證據；當事人、代理人或辯護人於法院調查證據時，
    知有第159 條第1 項不得為證據之情形，而未於言詞辯論終
    結前聲明異議者，視為有前項之同意，刑事訴訟法第159 條
    第1 項、第159 條之1 第2 項、第159 條之5 分別定有明文
    。查被告洪仁祥及其辯護人於本院準備程序及審理期日均未
    對本件以下調查證據之證據能力加以爭執，本院審酌下列證
    述作成時之情況，並無違法取供情形或其他程序上之瑕疵，
    認為以之為證據尚屬適當，依刑事訴訟法第159 條之5 之規
    定，認具證據能力。
二、被告黃佳緹部分：
    被告黃佳緹及其辯護人對於被告黃佳緹於警詢之供述，主張
    係出於警察之誘導，所述非其真意，且其當時害怕不能回家
    過年，非出於其自由意志，應無證據能力云云；又對於證人
    高義銘、蔡智臣、蔡義一於警詢及偵查中之證述，以及證人
    李文凱於偵查中之證述，主張上開證人警詢筆錄無證據能力
    ，偵查中之證述雖有具結，但未經被告黃佳緹詰問，均無證
    據能力云云，經查：
  (一)按誘導訊（詢）問之禁止，係指交互詰問時，對於行主詰問
    以提出證據之一造當事人，禁止其使用「問話中含有答話」
    之詰問方式，蓋此項主詰問之對象恆為「友性證人」，若將
    主詰問人所期待之回答嵌入問話當中，足以誘導受詰問之證
    人迎合訊（詢）問作答，背離自己經歷而認知之事實，故而
    禁止之。然司法警察（官）本於調查犯罪證據而詢問證人，
    既非行主詰問以提出證據之一造當事人，且任何證人對司法
    警察（官）而言，亦非「友性證人」，均不致於發生迎合詢
    問作答之虞，自無禁止誘導詢問之可言。又儲存在人腦之永
    久記憶，往往須藉助於「場景」或「話引」使能清楚喚出腦
    底深處之記憶，因而，行訊（詢）問時，使用喚醒記憶之訊
    （詢）問方式，旨在引導證人針對事實之細節詳予敘述，與
    誘導訊問不同，不能視之為法律所禁止之誘導訊問。最高法
    院98年度台上字第5530號判決可資參照。從上開判決意旨可
    知，「誘導」訊（詢）問之禁止，係於審判中經交互詰問時
    ，主詰問之一方對詰問對象關於詰問方式之限制，進言之，
    在時機上為「審判中行交互詰問」時，在對象上為「證人」
    ，方有適用誘導訊（詢）問禁止之餘地。查被告黃佳緹於警
    詢之供述，對其自身而言係以被告身份所為之陳述，性質上
    顯非「證人」，亦非「審判中行交互詰問」之時機，被告黃
    佳緹及辯護人以「誘導」為由主張被告黃佳緹於警詢之供述
    無證據能力，尚屬無據。而按被告之自白，非出於強暴、脅
    迫、利誘、詐欺、疲勞訊問、違法羈押或其他不正方法，且
    與事實相符者，得為證據。刑事訴訟法第156 條第1 項定有
    明文。查被告黃佳緹於本院審理中，雖曾陳稱其於警詢中很
    怕不能回家過年而為陳述，然亦供承警詢筆錄之內容係其自
    己所講之言詞等語（參本院卷第133 頁反面審判筆錄），且
    觀以被告黃佳緹於99年2 月8 日警詢筆錄內容，雖有坦承部
    分為被告洪仁祥包裝毒品、接聽電話及送毒品至樓下給他人
    等情，但始終否認與被告洪仁祥共同販賣毒品，而其否認犯
    行部分，亦經警方製作筆錄記載明確，顯見被告黃佳緹於警
    詢之供述內容，並未遭警方以任何不正方法扭曲其真意而記
    載筆錄；而關於被告黃佳緹指稱警詢之供述，因當時害怕不
    能回家過年，故非出於其自由意志云云，果其為求撇清或脫
    免與被告洪仁祥共同涉及販賣甲基安非他命罪嫌，於警詢時
    當會否認與被告洪仁祥持有之毒品等物或被告洪仁祥販賣毒
    品之行為有何干係，以免自身涉案情節升高，而遭偵查機關
    追緝，觀以被告黃佳緹於上開警詢供述中，仍一方面供承其
    知悉被告洪仁祥販賣毒品之事，其亦會幫被告洪仁祥接聽電
    話、分裝安非他命及送安非他命至樓下給購毒者，一方面則
    陳明其沒有與被告洪仁祥共同販賣毒品等語（參偵卷第46頁
    ），在在顯示被告黃佳緹警詢時之答話內容，係依其認知是
    否涉案之情況自由陳述，並無害怕涉案遭羈押而全盤否認犯
    行之情事，是其此部分主張，仍未能佐證上開警詢筆錄確非
    出於自由意志所為，亦無事證可認與其真意不符，故對被告
    黃佳緹而言，上開警詢筆錄應有證據能力，被告黃佳緹及其
    辯護人此部分主張，尚不足採。
  (二)按被告以外之人於偵查中向檢察官所為之陳述，除顯有不可
    信之情況者外，得為證據，刑事訴訟法第159 條之1 第2 項
    定有明文。蓋現行法之檢察官仍有訊問被告、證人及鑑定人
    之權限，其應踐行之程序又多有保障被告或被害人之規定，
    證人、鑑定人於偵查中亦均須具結，就刑事訴訟而言，其司
    法屬性甚高；而檢察官於偵查程序取得之供述證據，其過程
    復尚能遵守法令之規定，是其訊問時之外部情況，積極上具
    有某程度之可信性，除消極上顯有不可信之情況者外，均得
    為證據。故主張其為不可信積極存在之一方，自應就此欠缺
    可信性外部保障之情形負舉證責任。查證人蔡義一及李文凱
    分別於99年2 月8 日及同年6 月22日，經臺灣板橋地方法院
    檢察署檢察官以證人身份供前具結後證述之情，有上開期日
    訊問筆錄及證人結文各2 份附卷可稽（參偵卷第128 頁至第
    131 頁、第253 頁至第255 頁），且自上開筆錄及結文之形
    式上觀察，有訊問對象之年籍、訊問起始及終止時間、地點
    之記載，以及筆錄之末有檢察官、書記官及受訊問人之簽名
    ，證人結文亦分別有證人蔡義一及李文凱之簽名，並無顯不
    可信之情況，而被告黃佳緹及其辯護人迄本件辯論終結為止
    ，從未舉證上開筆錄有何顯不可信之情況，應認證人蔡義一
    及李文凱於偵查中之證述，具有證據能力，被告黃佳緹及其
    辯護人此部分主張，亦屬無據，不足為採。
  (三)按被告以外之人於審判外之言詞或書面陳述，除法律有規定
    者外，不得作為證據，刑事訴訟法第159 條第1 項定有明文
    。查證人蔡義一於警詢中之陳述，係屬被告以外之人於審判
    外之言詞陳述，依上開法條規定，屬於傳聞證據，應予排除
    其證據能力，被告黃佳緹及其辯護人此部分主張，於法有據
    ，堪予採認。
  (四)本件檢察官起訴被告黃佳緹之罪名，係其與被告洪仁祥共同
    販賣甲基安非他命予附表二所列李文凱等3 人，並未起訴被
    告黃佳緹涉有附表一所列之犯行，此觀起訴書證據清單編號
    三、四列載證人高義銘、蔡智臣於警詢及偵查中之證述，待
    證事實各為附表一編號1 、3 、6 、7 （即販賣予高義銘部
    分）及附表一編號2 、5 （即販賣予蔡智臣部分），自可明
    瞭。是證人高義銘、蔡智臣於警詢及偵查中之證述既與被告
    黃佳緹本件犯行無關，自無引為認定被告黃佳緹本件犯行事
    證之可能，故被告黃佳緹及其辯護人主張證人高義銘、蔡智
    臣前述證述無證據能力云云，核與本案無關，應予說明。
  (五)其餘被告黃佳緹及其辯護人不爭執證據能力，而經本判決認
    定事實所引用之卷證資料（包含文書證據及物證），並無證
    據證明係公務員違背法定程序所取得，又卷內之文書證據，
    亦無刑事訴訟法第159 條之4 之顯有不可信之情況與不得作
    為證據之情形，且被告黃佳緹及其辯護人於本院準備程序中
    ，對於本件起訴書所引用之文書證據及物證，證據能力均不
    爭執，並同意作為證據（參本院卷第80至81頁），依刑事訴
    訟法第159 條至第159 條之5 之規定，均有證據能力。
貳、實體事項：
一、被告洪仁祥部分：
  (一)被告洪仁祥對於附表一編號1 至4 、6 至7 及附表二編號1
    至3 之事實，於警詢、偵查及本院審理中均坦承不諱，核與
    證人高義銘、蔡智臣、古進輝、蔡義一於警詢及偵查中之證
    述（參偵卷第62至70頁、第77至80頁、第94至96頁、第102
    至103 頁、第124 至127 頁、第128 至131 頁、第132 至13
    5 頁、第137 至141 頁）、證人蘇麟盛於偵查中之證述（關
    於蔡智臣於附表一編號2 所示時地向被告洪仁祥購買毒品未
    遂部分，蔡智臣係向證人蘇麟盛借用0000000000號行動電話
    使用，參偵卷第143 至146 頁）、證人李文凱於偵查中之證
    述（參偵卷第253 至255 頁），以及證人陳俊年於審理中之
    證述（參本院卷第120 頁反面至122 頁）情節大致相符，並
    有本院98聲監字第1183號通訊監察書（針對0000000000等3
    線電話實施通訊監察，監察期間自98年12月22日10時起至99
    年1 月20日10時止）、99年度聲監字第44號通訊監察書（針
    對0000000000號電話實施通訊監察，監察期間自99年1 月14
    日10時起至同年2 月12日10時止）各1 份（均含電話附表1
    份，參偵卷第19至22頁）、上開通訊監察書實施通訊監察之
    譯文各1 份（參偵卷第52頁正反面、第117 至121 頁）、本
    院99年度聲搜字第430 號搜索票、（改制前）臺北縣政府警
    察局土城分局搜索扣押筆錄、扣押物品目錄表各2 份（參偵
    卷第34至38頁、第53至56頁）在卷可查。此外，復有被告洪
    仁祥用以販賣甲基安非他命所用之行動電話門號0000000000
    號1 支扣案可佐，再參以被告洪仁祥於本院審理時已明白供
    稱，其本件販賣毒品之利得，歷次交易0.5 公克之甲基安非
    他命均有100 元至300 元之價差利潤，而交易1 公克之甲基
    安非他命，利潤約在200 元至600 元之間等語（參本院卷第
    134 頁反面），益見被告洪仁祥販賣毒品確實基於營利之意
    思，而為本件販賣毒品之犯行，其此部分自白與上開事證彰
    顯之事實相符，堪先認定。
  (二)訊據被告洪仁祥固坦承於99年1 月23日5 時35分許，曾接獲
    蔡智臣電話聯絡購賣甲基安非他命之情，惟矢口否認附表一
    編號5 之既遂犯行，辯稱其當日未與蔡智臣見面，故未交付
    毒品或收錢，所為僅構成販賣未遂云云。經查：
  1.依卷附通訊監察譯文所示，被告洪仁祥持用之0000000000號
    行動電話，曾於99年1 月23日5 時35分2 秒起，接受00-000
    00000 號電話撥入通話，並有如下通話內容：
    B：我平頭，你方便送過來嗎？
    A：多少？
    B：半個吧。
    A：我現在要去淡水。
    B：是喔，還是你要約近一點的。
    A：近一點。
    B：因為早上要去上班。
    A：你現在在哪裡？
    B：我現在在海山商職這裡，在土城這。
    A：你在海山高工等我。
    B：大約多久？
    A：我現在就要出門。
    依上開監聽譯文所示通話內容及被告洪仁祥坦承之事實，顯
    見被告洪仁祥與蔡智臣對於買賣甲基安非他命一事，甚為熟
    稔，無須明示毒品名稱及重量單位，雙方即有默契並瞭解交
    易內容，旋即進入約定交易地點之階段，是被告洪仁祥與蔡
    智臣於電話聯繫之過程中，確已達成買賣甲基安非他命之合
    意，堪先認定。
  2.證人蔡智臣於案發之初即99年2 月8 日接受警詢時，對於上
    開通訊監察譯文所示對話內容，明確證稱：「我要向洪仁祥
    購買2 級毒品安非他命，價格1,500 元，重量為0.6 公克，
    該次交易有成功。（該次交易於何時？何地）於通完電話後
    沒多久，我們就相約在浮洲橋頭的加油站前交易。（該次是
    由何人與你完成交易？）是洪仁祥交易2 級毒品安非他命1
    包【毛重0.6 公克】給我，我共拿取1,500 元給洪仁祥」等
    語（參偵卷第78頁正反面）；偵查中經檢察官提示前述通訊
    監察譯文後，亦證稱當時其打電話過去，被告洪仁祥趕著要
    出門去淡水，其說要跟被告洪仁祥買半個1,500 元，本來約
    在海山高工，後來改約離其比較近，被告洪仁祥也比較順路
    之浮洲橋優力加油站，當時其拿1,500 元給被告洪仁祥，被
    告洪仁祥拿含袋0.6 公克之（甲基）安非他命給其等語（參
    偵卷第138 至第139 頁），衡酌證人蔡智臣與被告洪仁祥僅
    為毒品交易之買賣方，並無事證顯示彼此有恩怨、仇隙或其
    他債權債務關係存在，且綜觀證人蔡智臣同次警詢及偵查中
    訊問筆錄之內容，關於附表一編號2 部分，證人蔡智臣均明
    白陳稱雖有撥打電話向被告洪仁祥聯繫購買毒品之事，但交
    易並未成功等語（參偵卷第77頁反面、第138 頁），在在顯
    示證人蔡智臣警詢及偵查中之證述情節，已自行、明確區分
    歷次與被告洪仁祥交易毒品成功及不成功之案例，衡情應無
    刻意設詞誣陷被告洪仁祥之可能，所證情節甚值採信。
  3.雖證人蔡智臣於本院審理中，對於該次以電話向被告洪仁祥
    聯繫購買甲基安非他命之細節，諸如約定地點是否海山高工
    、更改後之實際地點為何、更改地點係以何方式聯絡等情，
    均因時隔日久不覆記憶，但對於購毒者最為關心之有無實際
    取得毒品，以及取得之毒品數量、代價等核心事項，證人蔡
    智臣猶證述其當日確有與被告洪仁祥見面，被告洪仁祥交付
    其含袋重0.6 公克之安非他命等語（參本院卷第119 至120
    頁），是綜觀證人蔡智臣於警詢、偵查、及本院審理之證述
    內容，其以1,500 元之代價，於上開時地向被告洪仁祥購買
    含袋重0.6 公克之甲基安非他命之情，應堪認定。
  4.至於被告洪仁祥及其辯護人辯稱：被告洪仁祥持有之000000
    0000號行動電話遭警方監聽，證人蔡智臣如另有與被告洪仁
    祥聯繫更改交易地點至浮洲橋旁優力加油站，應會有相關之
    監聽譯文，但卷附監聽譯文卻無此記載，足認當天確實有約
    ，但未見面云云；再辯稱：被告洪仁祥對本件多數犯行皆已
    坦承，僅就此部分為爭執，足見此部分被告洪仁祥之辯解，
    應較接近事實云云。查本件警方於99年2 月7 日18時40分許
    ，前往新北市○○區○○路79號20樓211 室被告洪仁祥租屋
    處實施搜索，查扣NOKIA 牌行動電話2 支（各含0000000000
    號、0000000000號SIM 卡1 張）、DBTEL 牌行動電話1 支（
    含0000000000號SIM 卡1 張），再加上本件被告洪仁祥用以
    販賣甲基安非他命而由警方實施通訊監察之0000000000號行
    動電話，足見自實施通訊監察至查獲之日為止，至少有4支
    行動電話供被告洪仁祥使用，被告洪仁祥應非使用單一行動
    電話門號之人，然依前述通訊監察書及譯文所示，並非全部
    電話均由警方實施通訊監察，是本件警方對被告洪仁祥所持
    用之0000000000號行動電話實施通訊監察後製作之譯文，未
    見證人蔡智臣與被告洪仁祥另以其他電話更改約定地點之紀
    錄，並未悖於常情，被告洪仁祥及其辯護人以前述通訊監察
    譯文未見更改交易地點之紀錄，逕認被告洪仁祥與證人蔡智
    臣未見面交易毒品，尚難採信並執為對被告洪仁祥有利之認
    定。又被告洪仁祥坦承本件多數犯罪，而始終否認附表一編
    號5 之犯行，箇中緣由或內心考量為何，外人實無從得知，
    惟就論理上及邏輯上而言，並無被告洪仁祥承認多數犯行，
    即得出其否認部分自當屬實之結論，被告洪仁祥否認之犯行
    ，仍應同依卷附事證加以認定，其理至明，故被告洪仁祥及
    其辯護人上開辯解，均難採信，皆附此敘明。
  5.綜上所述，被告洪仁祥所為附表一編號5 部分犯行，亦堪認
    定。所辯附表一編號5 部分應屬未遂云云，與上開事證不符
    ，自不足採。
二、被告黃佳緹部分：
  (一)訊據被告黃佳緹固不否認附表二編號1 至3 所示李文凱等3
    人撥打之電話，均由其接聽，李文凱等3 人打電話是為了向
    被告洪仁祥購買毒品，其知悉被告洪仁祥有在販賣毒品等情
    ，惟仍矢口否認犯行，辯稱：上開3 次對方打電話給被告洪
    仁祥，因為被告洪仁祥在睡覺，叫不起來，故由其接聽，對
    方打電話是要跟被告洪仁祥買毒品，其接完電話後就把誰要
    買毒品，要買多少錢的毒品安非他命，等被告洪仁祥醒來後
    跟他講，其忘記是誰把毒品拿出去，再把錢收回來云云。經
    查：
  1.按凡以自己犯罪之意思而參與犯罪，不論其所參與者，是否
    犯罪構成要件之行為，皆為刑法第28條所規定之正犯，固不
    待言，即以幫助他人犯罪之意思而參與犯罪，其所參與者，
    苟係犯罪構成要件之行為，亦為共同正犯，必以幫助他人犯
    罪之意思而參與犯罪，其所參與者又為犯罪構成要件以外之
    行為，始為刑法第30條第1 項所規定之從犯。又刑法上所謂
    販賣行為，係指以營利為目的，有償轉讓，將商品購入或賣
    出，有一於此，犯罪即為完成，故交付商品與收取價金，均
    屬販賣犯罪之構成要件行為，縱以幫助他人營利犯罪之意思
    ，而有參與交付買賣標的物、收取貨款之販賣要件行為，自
    應論以共同正犯而非從犯。最高法院84年度台上字第5647號
    判決意旨可資參照。依上開判決意旨，如被告黃佳緹與洪仁
    祥間主觀上有共同販賣甲基安非他命之犯意聯絡，或客觀上
    被告黃佳緹有販賣甲基安非他命之構成要件行為，諸如與購
    毒者達成買賣毒品之合意，進而約定時地交付毒品、收取價
    金等，被告黃佳緹所為即屬販賣毒品罪之正犯，而非欠缺販
    賣毒品故意或未為販賣毒品行為之幫助犯，因此，被告黃佳
    緹有無與被告洪仁祥具有販賣甲基安非他命之犯意聯絡，抑
    或被告黃佳緹有無販賣甲基安非他命之構成要件行為，厥為
    被告黃佳緹是否成立販賣毒品罪正犯或幫助犯之關鍵，合先
    敘明。
  2.關於附表二編號1部分：
  (1)依卷附通訊監察譯文所示，被告洪仁祥持用之0000000000號
    行動電話，曾於99年1 月7 日凌晨零時47分14秒起，接受00
    00000000號行動電話撥入通話，並有如下通話內容（參偵卷
    第52頁）：
    A ：他在睡覺，他起來打給你好嗎？
    B：可不可以現在跟他講一下。
    A：你跟我講。
    B：我要阿。
    A：要多少。
    B：81阿。
    A：在公司嗎？
    B：不是，我現在在土城。
    A：那你過來。
    B：在哪裡？
    A：樹林家樂福。
    B：家樂福在哪裡？
    A：樹林大安路。
    B：好
  (2)次依卷附通訊監察譯文所示，被告洪仁祥持用之0000000000
    號行動電話，曾於99年1 月7 日凌晨零時54分28秒起（偵卷
    第52頁該則監聽譯文之時間誤載為98年12月31日15時24分56
    秒，此觀同卷第28頁第2 則譯文所列通話時間自明），接受
    0000000000號行動電話撥入通話，並有如下通話內容（參偵
    卷第52頁）：
    B：我跟你說，你幫我分1個起來。
    A：就是81分1個起來，然後其他放在一起。
    B：對。
    A：就是2包就對了。
    B：對。
  (3)再依卷附通訊監察譯文所示，被告洪仁祥持用之0000000000
    號行動電話，曾於99年1 月7 日凌晨1 時零分25秒起（偵卷
    第52頁反面該則監聽譯文之時間誤載為98年12月31日15時24
    分56秒，此觀同卷第28頁第3 則譯文所列時間自明），接受
    0000000000號行動電話撥入通話，並有如下通話內容（參偵
    卷第52頁反面）：
    B：在哪裡等你？
    A：家樂福對面有家7-11對不對。
    B：恩。
    A：在7-11等我。
    B：我到了。
    觀諸上開3 則監聽譯文所示通話內容及被告黃佳緹坦承之事
    實，被告黃佳緹接聽電話後，對於對方來電目的係為購買毒
    品一事，知之甚詳，無須明示毒品名稱及重量單位，雙方即
    有充分默契並瞭解交易內容，旋即進入約定交易地點之階段
    ，又被告黃佳緹對於來電購毒者之購毒需求，當下即可自行
    應允，不必暫停通話徵詢被告洪仁祥之意見後，再行回覆來
    電購毒之人，顯見被告黃佳緹應已事先獲取被告洪仁祥之授
    權或有共同販毒之犯意聯絡，方得與購毒者立即達成買賣毒
    品之合意，反之，如被告黃佳緹未獲被告洪仁祥事前授權或
    同有販賣毒品之犯意聯絡，以被告黃佳緹自警詢、偵查迄本
    院審理以來，一再供承其與被告洪仁祥男女朋友關係，其當
    時無工作亦無收入，生活費靠之前上班所存支應，房租等花
    費都是被告洪仁祥支付，被告的經濟來源都是販賣毒品所得
    等語（參偵卷第46頁第193 頁，本院卷第133 頁），可見被
    告洪仁祥所有之甲基安非他命，乃被告洪仁祥及黃佳緹之重
    要經濟來源，而在被告黃佳緹經濟上依賴被告洪仁祥支應，
    彼此又為男女朋友親密關係之情況下，被告黃佳緹斷無私下
    未經被告洪仁祥同意，擅自作主販賣甲基安非他命得款供己
    花用之理，由此堪認被告黃佳緹與洪仁祥間，對於販賣甲基
    安非他命作為經濟來源一事，事前確有犯意之聯絡，方能合
    理解釋前述被告黃佳緹接獲購毒者之電話，即不加思索直接
    與對方達成買賣甲基安非他命之合意，並進入約定交易地點
    之階段。從而，是被告黃佳緹所辯單純幫忙被告洪仁祥接聽
    電話云云，已與上開事證及事理相悖，實無足採。
  (4)而依被告黃佳緹於案發之初即99年2 月8 日警詢時，經警方
    提示上開3 則監聽譯文所示通話內容後，其供稱：「是綽號
    阿文要跟洪仁祥購買安非他命，然後洪仁祥在睡覺，洪仁祥
    叫我直接跟阿文講就好了。（該次交易是否均是你出面交易
    ？）是的，是洪仁祥叫我拿下去的？（該次交易對方購買多
    少毒品？）1/8 兩安非他命，價格6,500 元」等語（參偵卷
    第47頁正反面），對照證人李文凱於偵查中證稱上開監聽譯
    文所示通話內容係其與一個女子之通話，其買了6,000 元或
    7,000 元的安非他命，其叫對方包成2 包，交易地點是在樹
    林市家樂福對面的7-11旁，錢有當場交給跟其講電話的女子
    ，跟其講電話的女子就是偵卷第93頁（被告黃佳緹）照片之
    人等語（參偵卷第253 至254 頁），考量證人李文凱與被告
    黃佳緹或洪仁祥彼此間並無恩怨、仇隙或其他債權債務關係
    存在，衡情證人李文凱應無構陷被告黃佳緹或洪仁祥於罪之
    動機或必要，其上開證述內容應堪採信。而由證人李文凱前
    揭證述內容，可知依證人李文凱應訊當時之記憶，與其通電
    話及交付毒品之女子為同一人，且確為被告黃佳緹之情，應
    堪認定。是依上開被告黃佳緹於警詢之供述及證人李文凱於
    偵查中之證述內容，顯示被告黃佳緹於接聽證人李文凱撥打
    表明購買甲基安非他命之電話後，親自持甲基安非他命至約
    定地點交予證人李文凱，並收受證人李文凱之交易價金，被
    告黃佳緹所為，已有販賣毒品之客觀行為，殆無疑義。
  (5)至於證人李文凱於本院審理中證稱其當時回答檢察官訊問時
    ，並沒有很確定交付毒品是何人，只記得是一個女生，其有
    問該女生為何被告洪仁祥沒來，該女生說被告洪仁祥在睡覺
    ，這個女生就交給我兩包安非他命，當時我是拿8 分之1 錢
    （應為8 分之1 兩之誤）分裝成兩包，都是用夾鏈袋裝著，
    我交給這個女生約6,000 元就離開了，對方是走路過來，好
    像有戴安全帽，因為好像是騎機車之後走路過來，安全帽樣
    子其忘記了，有無戴口罩也忘記了，跟其講話時安全帽好像
    沒有拿下，被告洪仁祥沒有跟其說過毒品有短少，或跟其說
    過拿了毒品卻沒給錢等語（參本院卷第123 至125 頁），然
    對照前述證人李文凱於偵查中之證述內容，其已證稱交易之
    款項是交給跟其講電話之女子，經檢察官提示被告黃佳緹照
    片時，亦證稱照片之人即為與其講電話之人，徹頭徹尾未有
    一語提及當時該女子戴安全帽或口罩，以致無法看清對方面
    貌，再加上證人李文凱於本院審理中對於交易對象有無配戴
    安全帽及口罩，均以「好像」、「忘記了」等不確定語氣陳
    述，實難認定此部分審理中之證述屬實，另據其於本院審理
    中一再表明偵查中之證述實在等情以觀，堪認證人李文凱於
    本院審理中證述無法確定交易對象即為被告黃佳緹部分，應
    係時隔日久記憶淡忘所致，被告黃佳緹及其辯護人以證人李
    文凱於審理中無法確認交易對象是被告黃佳緹，辯稱被告黃
    佳緹只有接聽電話，而無交付毒品之行為云云，未就前述事
    證整體觀察，復與本院查證結果不符，自無足採。
  (6)綜上，被告黃佳緹與洪仁祥，對於販賣甲基安非他命一事，
    事前有犯意之聯絡，而被告黃佳緹於接聽證人李文凱之電話
    後，復有前往約定地點交付甲基安非他命，並向證人李文凱
    收取價金之客觀行為，所為顯非無犯意聯絡或未為構成要件
    行為之幫助犯，是被告黃佳緹所為附表二編號1 部分犯行，
    應堪認定。
  3.關於附表二編號2部分：
 (1)依卷附通訊監察譯文所示，被告洪仁祥持用之0000000000 號
   行動電話，曾於99年1 月16日15時20分40秒起，接受0000000
   000 號行動電話撥入通話，並有如下通話內容（參偵卷第52
   頁反面）：
    B：阿祥女朋友嗎？
    A：恩，你誰。
    B：阿志，他呢？
    A：他在睡覺。
    B：那我現在要處理可以嗎？
    A：可以阿。
    B：我現在要處理喔。
    A：你現在要過來。
    B：對，我現在要過去。
    A：要多少？
    B：拿各（個）1千好了
    A：現金？
    B：對。
  (2)再依卷附通訊監察譯文所示，被告洪仁祥持用之0000000000
    號行動電話，曾於99年1 月16日15時34分15秒起，接受0000
    000000號行動電話撥入通話，並有如下通話內容（參偵卷第
    52頁反面）：
    B：我到了。
    A：恩。
    觀之上開2 則監聽譯文所示通話內容及被告黃佳緹坦承之事
    實，被告黃佳緹接聽電話後，對於對方來電目的係為購買毒
    品一事，知之甚篤，無須明示毒品名稱及重量單位，只須表
    明價金多寡，雙方即有充分默契並瞭解交易內容，旋即進入
    約定交易地點之階段，據上開2.(1)之說明，足以彰顯被告黃
    佳緹應已事先獲取被告洪仁祥之授權，彼此已有販賣毒品之
    犯意聯絡，方得自行與購毒者達成買賣毒品之合意，是被告
    黃佳緹及其辯護人所辯單純幫忙被告洪仁祥接聽電話云云，
    已與上開事證及事理相悖，而無足採。
  (3)證人陳俊年於本院審理中先證稱：前開通訊監察譯文之對話
    內容，係其與被告黃佳緹間之對話，其電話中提及要拿1,00
    0 元之安非他命，通話完畢後其在樹林區○○路之7-11便利
    商店等候等情（參本院卷第121 頁反面），核與被告黃佳緹
    及洪仁祥供述情節相合，足以認定證人陳俊年確於上開時地
    以電話聯繫被告黃佳緹後，前往約定地點等候交易。然證人
    陳俊年於本院審理中另證稱：當日出現之男子，約莫30幾歲
    人，自稱係被告黃佳緹及洪仁祥之友人，然後就交1 包小夾
    鍊袋裝的安非他命予其收受，其則交1,000 元給該男子等語
    （同見本院卷第121 頁反面），顯與坦承此部分犯行之被告
    洪仁祥自白不符，亦與被告黃佳緹於偵查中以證人身份證述
    之內容，即當時被告洪仁祥在睡覺，由被告黃佳緹接聽電話
    ，證人陳俊年要拿1,000 元安非他命，那次有把被告洪仁祥
    叫起來，因為1,000 元的量不知道要怎麼裝，被告洪仁祥裝
    好後就拿給「阿志」（即證人陳俊年）等語有間，衡酌被告
    洪仁祥涉及此部分販賣甲基安非他命之重罪，可能面臨重刑
    之宣告，對其將來人身自由影響甚為巨大，且被告洪仁祥業
    已選任辯護人為其辯護，足以適時維護自身法律上權益，衡
    情應無恣意坦承未曾發生或與事實不符之犯行，是被告洪仁
    祥此部分自白，可信度甚高；又被告洪仁祥與黃佳緹案發當
    時為男女朋友之親密關係，如非屬實情，被告黃佳緹應無於
    偵查中以證人身份為前開證述，否則，不但致被告洪仁祥於
    販賣毒品重罪之囹圄，更使自己身陷偽證罪之高度風險中；
    再依證人陳俊年於本院審理中證稱：其交付1,000 元給對方
    後，被告洪仁祥或黃佳緹都沒有向其催討毒品交易之款項等
    語（參本院卷第122 頁），更見證人陳俊年該次交易取得之
    毒品，不僅係由被告洪仁祥處取得，且被告洪仁祥已確實收
    受交易之全部價金，故無事後再行催討之舉，是證人陳俊年
    於審理中之證述內容，關於被告洪仁祥、黃佳緹以外之人出
    面交付毒品並收取價金部分，難認屬實，本件確由被告洪仁
    祥經被告黃佳緹轉知證人陳俊年致電購毒事宜後，親自包裝
    並前往約定地點交付毒品並收取價金之情，應可認定。
  (5)綜上，被告黃佳緹雖無親自交付甲基安非他命予證人陳俊年
    ，並向證人陳俊年收取價金之客觀行為，但其既基於與被告
    洪仁祥共同販賣毒品之犯意聯絡，代被告洪仁祥接聽電話，
    並與證人陳俊年達成買賣毒品之合意，再將上情轉告被告洪
    仁祥，由被告洪仁祥為後續之販賣毒品行為，依前述說明，
    被告黃佳緹此部分所為，仍非僅屬幫助犯之範疇，應認所為
    成立附表二編號2 部分犯行之正犯。被告黃佳緹及其辯護人
    所辯僅構成此部分幫助犯云云，與本院認定之犯罪情節不同
    ，猶不足採。
  4.關於附表二編號3部分：
  (1)依卷附通訊監察譯文所示，被告洪仁祥持用之0000000000號
    行動電話，曾於99年1 月31日16時37分21秒起，接受000000
    0000號行動電話撥入通話，並有如下通話內容（參偵卷第11
    9 頁）：
    B：阿祥呢？
    A：你誰。
    B：依吉。
    A：他在睡覺。
    B：他在睡覺喔，他在哪裡？
    A：他在家。
    B：在他家嘛。
    A：恩。
    B：那等一下我會過去。
    A：然後要什樣？
    B：過去再講。
    A：好
    依上開監聽譯文所示通話內容及被告黃佳緹坦承之事實，再
    對照被告黃佳緹於偵查中以證人身份證稱：這是蔡義一打電
    話給被告洪仁祥，被告洪仁祥當時在睡覺，我就拿安非他命
    到樓下給蔡義一，他說過去再講，表示他很急等語（參偵卷
    第168 頁），足見被告黃佳緹接聽電話後，對於對方來電目
    的係為購買毒品一事，知之甚明，無須明示毒品名稱及重量
    單位，只因對方提及「過去再講」，被告黃佳緹對於對方係
    急於購買毒品之事，即有充分認識，堪予認定。
  (2)證人蔡義一於本院審理中證稱：案發當日是被告洪仁祥的車
    子壞掉，請我去檢查，其碰見被告洪仁祥時，被告洪仁祥已
    被警察帶下來，因為警察要去其住處搜索，前年其父有中風
    ，害怕其父因此受不了，所以其向警察承認有向被告洪仁祥
    買安非他命，而且講說是一個女子交毒品，通訊監察譯文之
    通話當天，係其與一位女子通話，其不確定是否被告黃佳緹
    ，通話當天其臨時有事沒有過去，其一直擔心會被帶回家裡
    ，怕家裡的人知道，被查獲當日未被上手銬，警察亦未在其
    身上查到任何毒品等語（參本院卷第126 至128 頁），顯與
    其於偵查中證稱：通訊監察之譯文內容係其與一個女子的對
    話，其打過去是要找阿祥（即被告洪仁祥，下同），其過去
    阿祥樹林住處，其到阿祥家之後向阿祥買了2 公克的安非他
    命4,000 元，是一個女子拿安非他命給其，阿祥沒有下來，
    錢是交給該女子，那個女子是我在警局看到的女子，其今天
    才知道他們兩人是男女朋友等語不符（參偵卷第128 至129
    頁），參以被告洪仁祥自白此部分販賣甲基安非他命之重罪
    ，可能面臨重刑之宣告，對其將來人身自由影響甚為巨大，
    且被告洪仁祥業已選任辯護人為其辯護，足以適時維護自身
    法律上權益，衡情應無恣意坦承未曾發生或與事實不符之犯
    行，是被告洪仁祥此部分自白，可信度甚高。證人蔡義一於
    本院審理中以上開理由翻異前詞，然查證人蔡義一為警查獲
    之時，警方並未一併查獲持有毒品、吸食器具等違禁物或犯
    罪所用之物，亦無任何客觀事證，可認其有何犯罪嫌疑而逕
    行逮捕，故證人蔡義一當時人身自由並未受任何拘束甚明，
    且證人蔡義一係同意警方對其製作筆錄，並自行供出施用毒
    品犯嫌，以及所施用之毒品係向何人取得，再同意前往臺灣
    板橋地方法院檢察署說明案情等情，有證人蔡義一於99年2
    月7 日警詢筆錄1 份在卷可憑（參偵卷第94至96頁，未有警
    方逮捕證人蔡義一之相關文件附卷），如非證人蔡義一於警
    詢中自行供出施用毒品之行為，警方本無從查知其有何不法
    犯嫌，更遑論未經其同意逕至其住處實施搜索；再者，證人
    蔡義一縱有上開無謂之心理顧慮，至其接受檢察官訊問時，
    檢察官已當庭告知具結義務及偽證之處罰，證人蔡義一自應
    明瞭當據實證述以免自陷刑法偽證罪追訴之風險，而其既知
    上情，同樣為前述偵查中關於其確實向被告洪仁祥購買毒品
    ，並指認係被告黃佳緹交付毒品並收取款項之證述，未有一
    言修正前述警詢筆錄之陳述內容，或向檢察官表明擔憂警方
    任意至其住處搜索，可能造成其父健康危害之顧慮（參偵卷
    第128 至131 頁），是證人蔡義一於本院審理中證稱其因害
    怕警方至住處搜索而驚動中風之父云云，自屬無稽，其於本
    院審理中否認此部分向被告洪仁祥購買毒品云云，悖於其案
    發之初於偵查中之證述，又有違背常情之處，顯係迴護被告
    洪仁祥及黃佳緹之詞，不足為採。
  (3)至於證人蔡義一於偵查中證述係以4,000 元向被告洪仁祥、
    黃佳緹購得2 公克甲基安非他命部分，被告黃佳緹及其辯護
    人指稱證人蔡義一所證情節與其警詢證述內容不符，數量顯
    有差距，不足採信云云。查證人蔡義一於警詢中先陳述欲以
    7,000 元向被告洪仁祥購買8 分之1 兩（約4.6875公克）之
    安非他命，之後立即補充說明當日僅以4,000 元購得2 公克
    之甲基安非他命，係因原本打算購買8 分之1 兩的安非他命
    ，但實際上被告洪仁祥僅賣2 公克之安非他命等語（參偵卷
    第95至96頁），同1 份警詢筆錄已據證人蔡義一補充說明如
    上，並未無端反覆或顛倒之情，且本院並未援引證人蔡義一
    警詢之證述為認定被告黃佳緹此部分犯行之證據，被告及辯
    護人此部分指摘，應有誤會，仍不足採。
  (4)綜上，對於證人蔡義一於前述通訊監察譯文所示通話後，前
    往被告洪仁祥位於樹林區之租屋處，以4,000 元向被告洪仁
    祥購得甲基安非他命2 公克，並由被告黃佳緹交付毒品予證
    人蔡義一之情，已足認定。而被告黃佳緹依前所述，既有與
    被告洪仁祥共同販賣毒品之犯意聯絡，復有交付毒品、收取
    價金之客觀行為，所為當屬附表二編號3 犯刑之正犯，被告
    黃佳緹及其辯護人辯稱應屬幫助犯云云，與上開事證不合，
    委無可採。
  (二)綜合前述，本件事證明確，被告黃佳緹如附表二編號1 至3
    之犯行，洵堪認定，應予依法論科。
二、按甲基安非他命係毒品危害防制條例第2 條第2 項第2 款所
    規定之第二級毒品。核被告洪仁祥如附表一編號1 、3 至7
    ，以及附表二編號1 至3 所示共9 次所為，均係犯毒品危害
    防制條例第4條第2 項之販賣第二級毒品罪；如附表一編號2
    所為，係犯同條例第4 條第6 項、第2 項之販賣第二級毒品
    未遂罪。而核被告黃佳緹如附表二編號1 至3 所為，均係犯
    毒品危害防制條例第4 條第2 項之販賣第二級毒品罪。被告
    洪仁祥、黃佳緹持有第二級毒品甲基安非他命之低度行為，
    應分別為其等販賣或販賣未遂之高度行為所吸收，不另論罪
    。被告洪仁祥及黃佳緹就附表二編號1 至3 之犯行，有犯意
    聯絡及行為分擔，應論以共同正犯。又被告洪仁祥就附表一
    、二所示共10次犯行，以及被告黃佳緹就附表二所示3 次犯
    行，其等實行各次犯行之時間、地點不同，顯係基於各別犯
    意所為，應予分論併罰。按未遂犯之處罰，以有特別規定者
    為限，並得按既遂犯之刑減輕之，刑法第25條第2 項定有明
    文，本案附表一編號2 部分，被告洪仁祥雖與證人蔡智臣透
    過電話聯繫達成交易毒品之合意，然因證人蔡智臣未前往約
    定地點，以致該次交易毒品未能成功，被告洪仁祥此部分所
    為，應屬未遂犯，得按既遂犯之刑減輕之。被告洪仁祥前曾
    受有如事實欄所載之論罪、科刑及徒刑之執行情形，有臺灣
    高等法院被告前案註紀錄表1 件附卷可佐，其於有期徒刑執
    行完畢後，5 年以內故意再犯本件附表一、二所示之有期徒
    刑以上之罪，均為累犯，皆應依刑法第47條第1 項規定加重
    其刑。次按毒品危害防制條例第17條第2 項規定：「犯第4
    條至第8 條之罪於偵查及審判中均自白者，減輕其刑。」被
    告縱曾於偵查或審判中否認犯罪，然僅須於偵查及審判中各
    有一次自白，即符合此項減輕其刑規定；至所稱偵查中自白
    ，當然包括向有偵查犯罪職權之司法警察（官）自白在內。
    又自白係對自己之犯罪事實全部或主要部分為肯定供述，即
    使時日、處所、行為態樣等非構成犯罪事實之要素略有不符
    ，亦不影響其為自白（參照最高法院99年度台上字第5731號
    刑事判決意旨）。又該條項規定旨在鼓勵毒犯自白認罪，以
    開啟其自新之路，故毒販在偵查及審判中之歷次陳述，各有
    一次以上之自白者，不論其之自白，係出於自動或被動、簡
    單或詳細，並其自白後有無翻異，即應依法減輕其刑（最高
    法院99年度台上字第4874號刑事判決參照）。查被告洪仁祥
    對於本件附表一、二所示各次犯行，除附表一編號5 供稱雖
    有與證人蔡智臣達成買賣毒品之合意，但未實際交付毒品並
    收取價金，與本院認定已達既遂之犯罪程度略有不同外，其
    餘犯行均於偵查（含警詢）及本院審理中坦承不諱，而被告
    黃佳緹對於附表二所示各次犯行，則均於偵查（含警詢）及
    本院審理中坦承有接聽購毒者之電話，知悉對方來電是為購
    買毒品，並有交付毒品或轉知被告洪仁祥自行交付毒品之情
    ，揆諸前揭說明，堪認被告2 人已就所涉犯刑之全部或主要
    部分為肯定供述，仍無礙其2 人於偵查及審判中就各次犯行
    均曾自白之認定。是被告洪仁祥、黃佳緹本件犯行，其2 人
    於偵查中、本院審理中均自白犯罪，應依上開規定減輕其刑
    。末查被告2 人所為本件販賣第二級毒品之犯行固值非難，
    惟其2 人本身並未因前開販賣行為而獲有重大利益，且被告
    2 人所販賣第二級毒品安非他命之數量非鉅（被告洪仁祥販
    賣毒品所得共21,000元，被告黃佳緹販賣毒品所得共11,000
    元），與一般通常情形之販賣毒品係為求鉅額獲利或查獲之
    毒品多達數百、數千公克之情形有別，是觀之被告2 人犯罪
    情節尚非至重，而其2 人所犯之毒品危害防制條例第4 條第
    2 項之販賣第二級毒品罪所規定之法定本刑為無期徒刑或7
    年以上有期徒刑，得併科1,000 萬元以下罰金，然與其2 人
    犯罪情節、犯罪所得相較，仍屬情輕法重，客觀上足以引起
    一般同情，而有顯可憫恕之處，本院認若處以法定最低刑度
    猶嫌過重，爰均依刑法第59條之規定，減輕其刑，並將前述
    其2 人各別加重或減輕之事由，均依法先加後減之。
三、爰審酌被告2 人不思付出自身勞力或技藝，以正當合法手段
    賺取收入，僅因謀求獲取生活中之經濟來源，竟非法販賣第
    二級毒品予他人，所為不僅戕害他人身心健康，並助長、擴
    大毒品之流通，亦對社會治安造成危害，兼衡被告2 人犯罪
    之動機、目的、販賣之數量、所得財物非鉅，犯罪後之態度
    ，以及檢察官、被告2 人及其2 人辯護人對於科刑範圍之意
    見等一切情狀，本院認檢察官求刑過重，分別量處如主文所
    示之刑，以資懲儆。
四、沒收部分：
    按毒品危害防制條例第19條第1 項關於沒收之規定，係採義
    務沒收主義。故凡犯同條例第4 條至第9 條、第12條、第13
    條或第14條1 項、第2 項之罪者，其供犯罪所用之物或因犯
    罪所得之財物，且屬犯人所有者，即應依該規定沒收（最高
    法院93年度台上字第1360號、第1365號刑判決意旨參照），
    又按販賣毒品所得之金錢，如能認定確係販賣毒品所得之款
    項，均應宣告沒收，不以當場搜獲扣押者為限（最高法院90
    年度台上字第2670號判決意旨參照），是販賣毒品所得之金
    錢，無論已否扣案，如仍屬存在，即應依法沒收。查被告洪
    仁祥為警查扣45,000元之日期為99年2 月7 日，距離本件附
    表一、二所示之歷次販賣毒品時日，已歷7 日至1 月有餘，
    各次販毒所得是否未經生活支出而仍存在，容有疑問，且被
    告2 人本件販賣毒品之所得，合計僅21,000元，與前述查扣
    之金額，在數量上顯有差距，本件尚乏確切證據，足認扣案
    之45,000元，包含前述歷次販賣毒品所得，故不予逕行宣告
    沒收。而被告洪仁祥如附表一所示販賣毒品所得共計10,000
    元，如全部或一部不能沒收時，以其財產抵償之；被告洪仁
    祥與黃佳緹如附表二所示共同販賣毒品所得共計11,000元，
    應由被告2 人連帶沒收，如全部或一部不能沒收時，均以被
    告2 人之財產連帶抵償之，又基於共同犯罪行為應由共犯各
    負全部責任之理論，應於同屬共同正犯之被告2 人宣告刑項
    下均諭知沒收、連帶抵償。扣案之DBTEL 銀色行動電話1 支
    （含0000000000門號SIM 卡1 枚）及未扣案行動電話1 支（
    含0000000000門號SIM 1 枚），均係被告洪仁祥所有，並供
    本件販賣毒品聯絡之用，此據被告洪仁祥供承無誤，因無證
    據證明上開未扣案之行動電話1 支及其內之SIM 卡1 枚已滅
    失，爰依上開規定併予宣告沒收，如該未扣案之行動電話與
    SIM 卡全部或一部不能沒收時，追徵其價額。至於其餘自被
    告洪仁祥住處扣得之海洛因1 包、甲基安非他命1 包、電子
    磅砰1 台、吸食器2 組、分裝袋1 批、搗藥缽1 個、玻璃球
    4 個、NOKIA 黑色行動電話1 支（插用0000000000門號SIM
    卡）、NOKIA 銀黑色行動電話1 支（插用0000000000 門號
    SIM 卡），以及在被告黃佳緹住處扣得甲基安非他命3 包、
    分裝袋1 包、分裝勺1 支、行動電話1 支等物，被告2 人於
    審理中均供稱與本件販賣毒品犯行無關，經核尚乏事證證明
    係供本件犯行所用之物，前開物品既與其等被訴販賣行為欠
    缺直接關連性，爰均不予宣告沒收（自被告洪仁祥住處查扣
    之前述海洛因1 包、甲基安非他命1 包、電子磅砰1 台、吸
    食器2 組、分裝袋1 批、搗藥缽1 個、玻璃球4 個，因被告
    洪仁祥另犯施用毒品案件，業經本院以99年度訴字第938 號
    判決施用第一級、第二級毒品罪成立，同時宣告沒收、銷燬
    確定，附此敘明）。
據上論斷，應依刑事訴訟法第299 條第1 項前段，毒品危害防制
條例第4 條第2 項、第6 項、第17條第2 項、第19條第1 項，刑
法第11條前段、第28條、第25條第2 項、第47條第1 項、第51條
第5 款、第59條，判決如主文。
本案經檢察官陳映蓁到庭執行職務。
中    華    民    國   100    年    2     月    25    日
            刑事第二十一庭  審判長法  官  劉元斐
                                  法  官  方鴻愷
                                  法  官  李俊彥
以上正本證明與原本無異。
如不服本判決應於收受送達後10日內向本院提出上訴書狀，並應
敘述具體理由；其未敘述上訴理由者，應於上訴期間屆滿後20日
內向本院補提理由書（均須按他造當事人之人數附繕本）「切勿
逕送上級法院」
                                  書記官  林文達
中    華    民    國   100    年    2     月    25    日
附錄本案論罪科刑法條全文：
毒品危害防制條例第4條
製造、運輸、販賣第一級毒品者，處死刑或無期徒刑；處無期徒
刑者，得併科新臺幣2 千萬元以下罰金。
製造、運輸、販賣第二級毒品者，處無期徒刑或7 年以上有期徒
刑，得併科新臺幣1 千萬元以下罰金。
製造、運輸、販賣第三級毒品者，處5 年以上有期徒刑，得併科
新臺幣7 百萬元以下罰金。
製造、運輸、販賣第四級毒品者，處3 年以上10年以下有期徒刑
，得併科新臺幣3 百萬元以下罰金。
製造、運輸、販賣專供製造或施用毒品之器具者，處1 年以上7
年以下有期徒刑，得併科新臺幣1 百萬元以下罰金。
前五項之未遂犯罰之。
附表一（被告洪仁祥販賣甲基安非他命部分）：
 ┌──┬───────┬─────────┬───────────┐
 │編號│ 交易毒品時地 │  交易毒品之過程  │   所犯罪名及宣告刑   │
 ├──┼───────┼─────────┼───────────┤
 │1   │98年12月25日19│高義銘（綽號阿銘）│洪仁祥犯販賣第二級毒品│
 │    │時14分許通話後│以0000000000（起訴│罪，累犯，處有期徒刑參│
 │    │不久，在新北市│書附表一編號1 漏載│年貳月，未扣案之販賣毒│
 │    │板橋區○○街上│尾數4 ）門號之行動│品所得新臺幣壹仟伍佰元│
 │    │某全家超商。  │電話與洪仁祥持用之│沒收，如全部或一部不能│
 │    │              │0000000000門號之行│沒收時，以其財產抵償之│
 │    │              │動電話聯絡後，在左│，未扣案之行動電話壹支│
 │    │              │列時、地由高義銘支│（含000000000│
 │    │              │付1,500 元，向洪仁│八門號SI M卡壹枚）沒收│
 │    │              │祥購得0.5 公克之甲│，如全部或一部不能沒收│
 │    │              │基安非他命（高義銘│時，追徵其價額。      │
 │    │              │尚欠約定價金200 元│                      │
 │    │              │）。              │                      │
 ├──┼───────┼─────────┼───────────┤
 │2   │99年1 月14日20│蔡智臣（綽號平頭）│洪仁祥犯販賣第二級毒品│
 │    │時48分許，在新│借用蘇麟盛所有0938│未遂罪，累犯，處有期徒│
 │    │北市中和區中正│251415門號之行動電│刑貳年陸月，扣案之DBTE│
 │    │路683 號前。│話，與洪仁祥持用09│L 銀色行動電話壹支（含│
 │    │              │00000000（起訴書附│0000000000門│
 │    │              │表一遍號2 誤載為09│號SIM 卡壹枚）沒收。  │
 │    │              │00000000）門號之行│                      │
 │    │              │動電話聯絡，約定在│                      │
 │    │              │左列時地，由蔡智臣│                      │
 │    │              │以1,500 元向洪仁祥│                      │
 │    │              │購買0.5 公克之甲基│                      │
 │    │              │安非他命，惟因蔡智│                      │
 │    │              │臣睡覺未前往交易而│                      │
 │    │              │未遂。            │                      │
 ├──┼───────┼─────────┼───────────┤
 │3   │99年1 月15日20│高義銘以0000000000│洪仁祥犯販賣第二級毒品│
 │    │時9 分許通話後│門號（起訴書附表一│罪，累犯，處有期徒刑參│
 │    │不久，在新北市│編號3 誤載為02-224│年貳月，未扣案之販賣毒│
 │    │板橋區南雅夜市│84463 ）之行動電話│品所得新臺幣壹仟伍佰元│
 │    │口之「斌斌幼稚│與洪仁祥持用098347│沒收，如全部或一部不能│
 │    │園」。        │5048門號之行動電話│沒收時，以其財產抵償之│
 │    │              │聯絡後，在左列時、│，未扣案之行動電話壹支│
 │    │              │地由高義銘以1,500 │（含000000000│
 │    │              │元向洪仁祥購得0.5 │八門號SI M卡壹枚）沒收│
 │    │              │公克之甲基安非他命│，如全部或一部不能沒收│
 │    │              │。                │時，追徵其價額。      │
 ├──┼───────┼─────────┼───────────┤
 │4   │99年1 月19日零│古進輝以0000000000│洪仁祥犯販賣第二級毒品│
 │    │時15分許通話後│（起訴書附表一編號│罪，累犯，處有期徒刑參│
 │    │不久，在新北市│4 漏載尾數5 ）門號│年貳月，未扣案之販賣毒│
 │    │樹林區○○路79│之行動電話與洪仁祥│品所得新臺幣壹仟元沒收│
 │    │號20樓211 室。│持用0000000000（起│，如全部或一部不能沒收│
 │    │              │訴書附表一編號4 誤│時，以其財產抵償之，扣│
 │    │              │載為0000000000）門│案之行動電話壹支（含○│
 │    │              │號之行動電話聯絡後│000000000號門│
 │    │              │，在左列時、地由古│號SIM 卡壹枚）沒收。  │
 │    │              │進輝以1,000 元，向│                      │
 │    │              │洪仁祥購得重量不詳│                      │
 │    │              │之甲基安非他命。  │                      │
 ├──┼───────┼─────────┼───────────┤
 │5   │99年1 月23日05│蔡智臣以00-0000000│洪仁祥犯販賣第二級毒品│
 │    │時35分許通話後│2 號公共電話與洪仁│罪，累犯，處有期徒刑參│
 │    │不久，在新北市│祥持用之0000000000│年貳月，未扣案之販賣毒│
 │    │土城區浮洲橋旁│（起訴書附表一編號│品所得新臺幣壹仟伍佰元│
 │    │之優力加油站。│5 誤載為0000000000│沒收，如全部或一部不能│
 │    │              │）門號行動電話電話│沒收時，以其財產抵償之│
 │    │              │聯絡後，在左列時、│，扣案之DBTEL 銀色行動│
 │    │              │地，由蔡智臣以1,50│電話壹支（含○九八九五│
 │    │              │0 元向洪仁祥購得含│三四三五一門號SIM 卡壹│
 │    │              │袋共重0.6 公克之甲│枚）沒收。            │
 │    │              │基安非他命。      │                      │
 ├──┼───────┼─────────┼───────────┤
 │6   │99年1 月23日21│高義銘以0000000000│洪仁祥犯販賣第二級毒品│
 │    │時23分許通話後│（起訴書附表一編號│罪，累犯，處有期徒刑參│
 │    │不久，在新北市│6 漏載尾數4 ）門號│年貳月，未扣案之販賣毒│
 │    │土城區○○路上│之行動電話與洪仁祥│品所得新臺幣參仟元沒收│
 │    │某麥當勞速食店│持用0000000000門號│，如全部或一部不能沒收│
 │    │。          │之行動電話聯絡後，│時，以其財產抵償之，扣│
 │    │              │在左列時、地，由高│案之DBTE L銀色行動電話│
 │    │              │義銘以3,000 元向洪│壹支（含0000000│
 │    │              │仁祥購得1 公克之甲│三五一門號SIM 卡壹枚）│
 │    │              │基安非他命。      │沒收。                │
 ├──┼───────┼─────────┼───────────┤
 │7   │99年1 月25日21│高義銘以0000000000│洪仁祥犯販賣第二級毒品│
 │    │時21分許通話後│（起訴書附表一編號│罪，累犯，處有期徒刑參│
 │    │不久，在新北市│7 漏載尾數4 ）門號│年貳月，未扣案之販賣毒│
 │    │板橋區南雅夜市│之行動電話與洪仁祥│品所得新臺幣壹仟伍佰元│
 │    │口之「斌斌幼稚│持用0000000000門號│沒收，如全部或一部不能│
 │    │園」。        │之行動電話聯絡後，│沒收時，以其財產抵償之│
 │    │              │在左列時、地由高義│，扣案之DBTEL 銀色行動│
 │    │              │銘以1,500 元向洪仁│電話壹支（含○九八九五│
 │    │              │祥購得0.5 公克之甲│三四三五一門號SIM 卡壹│
 │    │              │基安非他命。      │枚）沒收。            │
 ├──┴───────┴─────────┴───────────┤
 │合計販賣甲基安非他命所得共10,000元                              │
 └────────────────────────────────┘
 附表二（被告洪仁祥與黃佳緹共同販賣甲基安非他命部分）：
 ┌──┬───────┬─────────┬───────────┐
 │編號│ 交易毒品時地 │  交易毒品之過程  │   所犯罪名及宣告刑   │
 ├──┼───────┼─────────┼───────────┤
 │1   │99年1 月07日1 │李文凱（綽號阿文）│洪仁祥共同犯販賣第二級│
 │    │時許通話後不久│以0000000000門號之│毒品罪，累犯，處有期徒│
 │    │，在新北市樹林│行動電話與洪仁祥持│刑參年貳月，未扣案之販│
 │    │區○○路某家樂│用0000000000門號之│賣毒品所得新臺幣陸仟元│
 │    │福賣場對面之7-│行動電話聯絡，適因│，與黃佳緹連帶沒收，如│
 │    │11便利超商。  │洪仁祥在睡覺，遂由│全部或一部不能沒收時，│
 │    │              │黃佳緹接聽電話聯繫│以其與黃佳緹之財產連帶│
 │    │              │後轉知洪仁祥，由洪│抵償之，未扣案之行動電│
 │    │              │仁祥取出8 分之1 兩│話壹支（含○九八三四七│
 │    │              │（1 兩為37.5公克，│五○四八門號SIM 卡壹枚│
 │    │              │8 分之1 兩為4.6875│）沒收，如全部或一部不│
 │    │              │公克）之甲基安非他│能沒收時，追徵其價額。│
 │    │              │命，交予黃佳緹於左├───────────┤
 │    │              │列時地，販售予李文│黃佳緹共同犯販賣第二級│
 │    │              │凱，並收取李文凱交│毒品罪，處有期徒刑貳年│
 │    │              │付之價金6,000元。 │陸月，未扣案之販賣毒品│
 │    │              │                  │所得新臺幣陸仟元，與洪│
 │    │              │                  │仁祥連帶沒收，如全部或│
 │    │              │                  │一部不能沒收時，以其與│
 │    │              │                  │洪仁祥之財產連帶抵償之│
 │    │              │                  │，未扣案之行動電話壹支│
 │    │              │                  │（含000000000│
 │    │              │                  │八門號SI M卡壹枚）沒收│
 │    │              │                  │，如全部或一部不能沒收│
 │    │              │                  │時，追徵其價額。      │
 ├──┼───────┼─────────┼───────────┤
 │2   │99年1 月16日15│陳俊年（綽號阿志) │洪仁祥共同犯販賣第二級│
 │    │時20分許通話後│以0000000000門號之│毒品罪，累犯，處有期徒│
 │    │不久，在新北市│行動電話與洪仁祥持│刑參年貳月，未扣案之販│
 │    │樹林區○○路79│用0000000000門號之│賣毒品所得新臺幣壹仟元│
 │    │號20樓211 室樓│行動電話聯絡，適因│，與黃佳緹連帶沒收，如│
 │    │下（即在上開7-│洪仁祥在睡覺，遂由│全部或一部不能沒收時，│
 │    │11便利超商旁）│黃佳緹接聽電話聯繫│以其與黃佳緹之財產連帶│
 │    │。            │後轉知洪仁祥，再由│抵償之，未扣案之行動電│
 │    │              │洪仁祥於左列時、地│話壹支（含○九八三四七│
 │    │              │，以1,000 元之價格│五○四八門號SIM 卡壹枚│
 │    │              │，販售重量不詳之甲│）沒收，如全部或一部不│
 │    │              │基安非他命予陳俊年│能沒收時，追徵其價額。│
 │    │              │。                ├───────────┤
 │    │              │                  │黃佳緹共同犯販賣第二級│
 │    │              │                  │毒品罪，處有期徒刑貳年│
 │    │              │                  │陸月，未扣案之販賣毒品│
 │    │              │                  │所得新臺幣壹仟元，與洪│
 │    │              │                  │仁祥連帶沒收，如全部或│
 │    │              │                  │一部不能沒收時，以其與│
 │    │              │                  │洪仁祥之財產連帶抵償之│
 │    │              │                  │，未扣案之行動電話壹支│
 │    │              │                  │（含000000000│
 │    │              │                  │八門號SI M卡壹枚）沒收│
 │    │              │                  │，如全部或一部不能沒收│
 │    │              │                  │時，追徵其價額。      │
 ├──┼───────┼─────────┼───────────┤
 │3   │99年1 月31日16│蔡義一（綽號依吉）│洪仁祥共同犯販賣第二級│
 │    │時37分許通話後│以0000000000（起訴│毒品罪，累犯，處有期徒│
 │    │不久，在新北市│書附表二編號3 漏載│刑參年貳月，未扣案之販│
 │    │樹林區○○路79│尾數7 ）門號之行動│賣毒品所得新臺幣肆仟元│
 │    │號20樓211 室樓│電話與洪仁祥持用09│，與黃佳緹連帶沒收，如│
 │    │下。          │00000000門號之行動│全部或一部不能沒收時，│
 │    │              │電話聯絡，適因洪仁│以其與黃佳緹之財產連帶│
 │    │              │祥在睡覺，即由黃佳│抵償之，扣案之DBTEL 銀│
 │    │              │緹接聽電話聯繫，再│色行動電話壹支（含○九│
 │    │              │向洪仁祥拿取甲基安│00000000門號  │
 │    │              │非他命後，於左列時│SIM 卡壹枚）沒收。    │
 │    │              │、地，以4,000 元之├───────────┤
 │    │              │價格，販售2 公克之│黃佳緹共同犯販賣第二級│
 │    │              │甲基安非他命予蔡義│毒品罪，處有期徒刑貳年│
 │    │              │一。              │陸月，未扣案之販賣毒品│
 │    │              │                  │所得新臺幣肆仟元，與洪│
 │    │              │                  │仁祥連帶沒收，如全部或│
 │    │              │                  │一部不能沒收時，以其與│
 │    │              │                  │洪仁祥之財產連帶抵償之│
 │    │              │                  │，扣案之DBTEL 銀色行動│
 │    │              │                  │電話壹支（含○九八九五│
 │    │              │                  │三四三五一門號SIM 卡壹│
 │    │              │                  │枚）沒收。            │
 ├──┴───────┴─────────┴───────────┤
 │合計販賣甲基安非他命所得共11,000元                              │
 └────────────────────────────────┘